【裁判字號】    97,交上易,353
【裁判日期】    980113
【裁判案由】    公共危險
【裁判全文】
臺灣高等法院刑事判決               97年度交上易字第353號
上  訴  人  臺灣士林地方法院檢察署檢察官
被      告  甲○○
上列上訴人因公共危險案件，不服臺灣士林地方法院97年度交易
字第337號，中華民國97年10月29日第一審判決（起訴案號：臺
灣士林地方法院檢察署97年度偵字第8630號），提起上訴，本院
判決如下：
    主  文
上訴駁回。
    理  由
一、按不服地方法院之第一審判決而上訴者，應向管轄第二審之
    高等法院為之。上訴書狀應敘述具體理由。上訴書狀未敘述
    上訴理由者，應於上訴期間屆滿後20日內補提理由書於原審
    法院，逾期未補提者，原審法院應定期間先命補正。第二審
    法院認為上訴書狀未敘述理由或上訴有第362條前段之情形
    者，應以判決駁回之。但其情形可以補正而未經原審法院命
    其補正者，審判長應定期間先命補正。刑事訴訟法第361條
    、第367條，分別定有明文。所謂不服第一審判決之具體理
    由，必係依據卷內既有訴訟資料或提出新事證，指摘或表明
    第一審判決有何採證認事、用法或量刑等足以影響判決本旨
    之不當或違法，而構成應予撤銷之具體事由，始克當之（例
    如：依憑證據法則具體指出所採證據何以不具證據能力，或
    依憑卷證資料，明確指出所為證據證明力之判斷如何違背經
    驗、論理法則）；倘僅泛言原判決認定事實錯誤、違背法令
    、量刑失之過重或輕縱，而未依上揭意旨指出具體事由，或
    形式上雖已指出具體事由，然該事由縱使屬實，亦不足以認
    為原判決有何不當或違法者（例如：對不具有調查必要性之
    證據，法院未依聲請調查亦未說明理由，或援用證據不當，
    但除去該證據仍應為同一事實之認定），皆難謂係具體理由
    ，俾與第二審上訴制度旨在請求第二審法院撤銷、變更第一
    審不當或違法之判決，以實現個案救濟之立法目的相契合，
    並節制濫行上訴（最高法院97年度臺上字第892號判決參照
    ）。是以上訴人之上訴書狀或補提之上訴理由書，雖有敘述
    上訴理由，惟並未具體敘述第一審判決有上述違法、不當情
    形，即與未敘述具體理由無異，其所為上訴，即不符合上訴
    之法定要件。
二、本件檢察官不服原判決，提起上訴，上訴理由略以：
  (一)按刑法上量刑之一般標準，應以行為人之責任為基礎，並審
    酌一切情狀，尤應注意刑法第57條所列各款事項，為科刑輕
    重之標準，諸如犯罪之手段、犯罪行為人違反義務之程度、
    犯罪所生之危險、犯罪行為人犯罪後之態度，均應綜合考量
    ；又刑之量定，固為實體法上賦予法院得為自由裁量之事項
    ，但此項職權之行使，仍應受比例原則、平等原則、罪刑相
    當原則之支配，審酌刑法第57條所列各款應行注意事項及一
    切情狀為之，使輕重得宜，罰當其罪，以符合法律授權之目
    的，此即所謂自由裁量權之內部界限，最高法院著有96年度
    臺上字第2357號、97年度臺上字第6874號判決意旨可參。
  (二)本件被告於民國（下同）88年間，已因酒後駕車案件，經臺
    灣臺北地方法院檢察署檢察官為職權不起訴處分確定，又於
    93年間，2度因涉犯酒後駕車罪，經臺灣臺北地方法院分別
    判處罰金銀元2萬5千元、有期徒刑3月確定，復於96 年間，
    因肇事逃逸，經臺灣臺北地方法院判處有期徒刑8月，嗣經
    提起上訴，由臺灣高等法院判決駁回上訴而確定（其另涉犯
    過失傷害罪，惟經告訴人撤回告訴）；其並於96年間，因業
    務過失致死案件，經臺灣士林地方法院判處有期徒刑6月確
    定，甫於96年6月15日易科罰金執行完畢，詎其猶不知悛悔
    ，竟再次漠視法令，而為本件酒後駕車之公共危險犯行等情
    ，有被告刑案資料查註紀錄表1件附卷可稽。
  (三)被告有前述之科刑執行情形，其於受徒刑之執行完畢後，5
    年以內故意再犯本件有期徒刑以上之罪，為累犯，應依刑法
    第47條第1項規定加重其刑，且被告為第4次因酒後駕車為警
    查獲，此次酒後駕車經查獲後，仍供稱：伊只是參加謝師宴
    云云，並圖以捐款方式邀刑之寬免，顯然未見悔意，足認被
    告駕駛動力交通工具之態度輕忽粗率，並漠視道路交通安全
    規則之規定及公眾交通往來之安全，且對刑罰之回饋力薄弱
    ，非適量加重刑罰，不足以收矯治之效，則原審判決仍審酌
    被告已捐款12萬元給國庫等情，從輕判處被告有期徒刑6月
    之刑，容或未洽，使刑罰之輕重，因被告之資力狀況而有不
    同，而有失公平。
  (四)綜上，原審判決量刑應屬過輕。爰依法提起上訴，請求撤銷
    原審判決，並諭知被告有期徒刑8月之刑，使罰當其罪，以
    收一般及個別預防之效，並維繫刑罰之公平。
三、經查：被告甲○○於97年6月13日下午10時許，在基隆市和
    平島附近之知本餐廳內與友人共同飲酒後，已達不能安全駕
    駛動力交通工具之狀態下，竟仍駕駛車牌號碼U6-1393號自
    用小客車自上開餐廳離開，嗣於翌日凌晨0時10分許，行經
    位於臺北縣汐止市○○道一號公路9.4 公里南向處時，因不
    勝酒力，在路旁違規停車休息，經警上前盤查並對其施以呼
    氣酒精濃度測試，測試值達每公升0.86毫克之事實坦承不諱
    ，原判決核被告所為，係犯刑法第185條之3服用酒類，不能
    安全駕駛動力交通工具而駕駛罪。被告前於96年間因業務過
    失致死案件，經本院判處有期徒刑6月確定，於96年6月15日
    易科罰金執行完畢，有臺灣高等法院被告前案紀錄表1份在
    卷可稽，其於5年內故意再犯本件有期徒刑以上之罪，為累
    犯，應依刑法第47條第1項加重其刑。爰審酌被告前於88年
    間已因酒後駕車，經臺灣臺北地方法院檢察署檢察官為職權
    不起訴處分，又於93年間2度涉犯酒後駕車罪，經臺灣臺北
    地方法院分別判處罰金銀元2萬5千元、有期徒刑3月確定（
    均見前揭前案紀錄表），竟仍漠視禁令，於酒後已達不能安
    全駕駛動力交通工具之程度，仍駕車行駛於道路上，雖未發
    生交通事故，已對公眾安全造成危害，惟念其經警查獲前已
    處於停車靜止狀態，且於犯後坦認犯行，並已捐款新臺幣12
    萬元予國庫（見原審卷第32頁收據1紙），深知悔悟，態度
    良好，檢察官雖以被告本件已為第4度酒後駕車，復於96年
    間因肇事逃逸罪經臺灣臺北地方法院判處有期徒刑8月，並
    經臺灣高等法院駁回上訴確定（另涉有過失傷害罪，惟經告
    訴人撤回告訴），有多次交通事故前科，顯見被告對駕駛動
    力交通工具之態度輕率，並漠視交通法規及公眾安全，若得
    用捐款方式以邀刑之寬免，顯失公平等語，當庭求處有期徒
    刑8月（見原審卷第17、36頁），惟經權衡被告歷次酒後駕
    車所處刑度、本案情節及本罪法定刑度，並衡以其雖另有肇
    事逃逸前科，然尚非於酒後駕車之情狀下所為，亦已另受刑
    罰制裁，因認上開求刑略嫌過重等一切情狀，量處如被告有
    期徒刑6月，並諭知易科罰金之折算標準。按刑之量定，為
    實體法上賦予法院得為自由裁量之事項，公訴人上訴意旨所
    指之量刑應審酌事項均經原審審酌，並載明於判決，經核原
    審量刑並無明顯失出失入，所量刑度亦屬允當，況量刑本應
    就被告之各種情況為審酌，資力亦屬其一，量刑因被告之資
    力不同而有不同，本屬當然，況無證據顯示，原審因被告之
    資力而有輕判，檢察官上訴仍執陳詞，未具體指摘原判決於
    認事用法或量處刑罰，有何違法或不當，依上開說明，本件
    上訴顯不合法定程式應予駁回，並不經言詞辯論為之。
據上論斷，應依刑事訴訟法第367條前段、第372條，判決如主文
。
中    華    民    國    98    年    1     月    13    日
                  刑事第十六庭審判長法  官  溫耀源
                                    法  官  許增男
                                    法  官  王敏慧
以上正本證明與原本無異。
不得上訴。
                                    書記官  丁淑蘭
中    華    民    國    98    年    1     月    13    日
附錄本案論罪科刑法條全文：
中華民國刑法第185條之3
服用毒品、麻醉藥品、酒類或其他相類之物，不能安全駕駛動力
交通工具而駕駛者，處1年以下有期徒刑、拘役或科或併科15萬
元以下罰金。


司法院資訊處製作；財團法人民間司法改革基金會備份。
